【裁判字號】    99,交附民,2
【裁判日期】    990319
【裁判案由】    過失傷害
【裁判全文】
臺灣高等法院刑事附帶民事訴訟判決     99年度交附民字第2號
原      告  甲○○
被      告  乙○○
上列原告因被告過失傷害案件（98年度交上易字第339號），提
起附帶民事訴訟，請求損害賠償，本院判決如下：
    主      文
被告應給付原告新臺幣壹拾萬元。
原告其餘之訴駁回。
    事      實
甲、原告方面：
一、聲明：被告應給付原告新臺幣（下同）60萬元。
二、陳述：
  (一)被告侵權行為之事實，引用刑事判決書所載之被告犯罪事實
    。
  (二)查被告之侵害行為，使原告於住院診療及在家休養期間無法
    正常外出工作，收入減少且精神上遭受莫大打擊、痛苦異常
    ，爰求為命被告賠償工作損失及精神慰藉金合計60萬元。
乙、被告方面：
一、聲明：原告之請求駁回。
二、陳述：肇事者是原告，不是我，其餘依照刑事案件卷宗所載
    。
    理      由
一、本件原告甲○○以被告乙○○不法侵害其身體健康，依刑事
    附帶民事訴訟程序請求被告給付60萬元。
二、按汽車行駛時，駕駛人應注意車前狀況，並隨時採取必要之
    安全措施，道路交通安全規則第94條第3項定有明文。本件
    被告駕駛汽車，自有注意之義務，且依當時情況，並無不能
    注意之情事，被告竟疏未注意車前狀況，致其所駕駛之自小
    客車車頭因而與原告所駕駛之重型機車發生碰撞，致原告受
    傷，有診斷書附卷可稽，則原告之受傷與被告之過失間有相
    當因果關係至明。而被告因本件車禍涉及過失傷害刑責部分
    ，亦經本院認定其犯有過失傷害罪，而判處有期徒刑月，
    如易科罰金以新臺幣壹仟元折算壹日，亦有本院98年度交上
    易字第339號刑事判決可參。是原告主張被告就本件車禍之
    發生應負過失責任，自屬可取。
三、次按「因故意或過失，不法侵害他人之權利者，負損害賠償
    責任」、「不法侵害他人之身體或健康者，對於被害人因此
    喪失或減少勞動能力或增加生活上之需要時，應負損害賠償
    責任」、「不法侵害他人之身體、健康、名譽、自由、信用
    、隱私、貞操，或不法侵害其他人格法益而情節重大者，被
    害人雖非財產上之損害，亦得請求賠償相當之金額」民法第
    184條第1項前段、第193條第1項、第195條第1項分別定有明
    文。本件因被告之過失致原告受傷，原告請求被告賠償，即
    屬有據。茲就原告請求之損害賠償全部，應否准許，分述如
    下：
  (一)工作損失部分：原告提出其任職於聖懋室內設計裝潢有限公
    司（下稱「聖懋公司」）之在職證明、載有「室內裝潢」之
    名片、勞健保費之繳納收據、聖德基督學院之註冊通知、子
    女之學生證影本、金融機構之存摺封面及內頁影本、98年全
    期汽車燃料費繳納通知書、98年全期使用牌照稅繳款書、98
    年房屋稅繳款書、水費收據、中華電信及台灣大哥大電信費
    帳單、金鼎建材企業有限公司應收對帳單等證據，惟此僅能
    證明原告從事裝潢業並任職於聖懋公司、原告之日常生活開
    銷及金融機構帳戶存款增減情形，並無法證明原告因本件車
    禍所受損害及所失利益（無法工作之損失）金額，此部分請
    求，尚難准許。
  (二)精神慰藉金部分：查原告因本件車禍受傷，肉體、精神確受
    有痛若，本院斟酌雙方年齡、學歷、職業、原告傷勢、被告
    過失之程度等一切情狀，認原告請求60萬元，核屬過高，應
    予酌減至10萬元，逾此範圍之請求，不應准許。
四、從而，原告基於侵權行為之法則，請求被告賠償10萬元，為
    有理由，應予准許；至其逾此範圍之請求，為無理由，應該
    駁回。
五、本件事證已臻明確，兩造其餘主張與舉證，經審酌核與判決
    結果不生影響，爰不逐一論述，併此敘明。
據上論斷，應依刑事訴訟法第490條前段、第502條第1項、第2項
，判決如主文。
中    華    民    國    99    年    3    月    19    日
                  刑事第十庭  審判長法  官  陳榮和
                                    法  官  李春地
                                    法  官  彭政章
以上正本證明與原本無異。
不得上訴。
                                    書記官  林吟玲
中    華    民    國    99    年    3     月    19    日

司法院資訊處製作；財團法人民間司法改革基金會備份。
